【裁判字號】    98,簡上,355
【裁判日期】    990407
【裁判案由】    毀損
【裁判全文】
臺灣臺南地方法院刑事判決             98年度簡上字第355號
公  訴  人  臺灣臺南地方法院檢察署檢察官
上  訴  人
即  被  告  甲○○
            乙○○原名吳輝璋.
上列上訴人即被告因毀損案件，不服本院98年度簡字第1954號中
華民國98年11月6日第一審簡易判決（聲請簡易判決處刑書案號
：98年度偵字第10963號），提起上訴，本院管轄之第二審合議
庭判決如下：
    主  文
原判決撤銷。
甲○○犯共同毀損他人物品罪，處拘役貳拾日，如易科罰金，以
新臺幣壹仟元折算壹日，緩刑貳年。扣案之螺絲功牙壹支沒收。
乙○○犯共同毀損他人物品罪，處拘役貳拾日，如易科罰金，以
新臺幣壹仟元折算壹日，緩刑貳年。扣案之螺絲功牙壹支沒收。
    事  實
一、甲○○與乙○○（原名吳輝璋）係父子關係，因不滿丁○○
    駕駛車牌號碼3797-LM號自用小客車擦撞至甲○○之腳部，
    且未停車查看處理（此部分未據告訴及起訴），乃於民國98
    年4月3日上午10時48分許，共同基於毀損器物之犯意聯絡，
    由甲○○騎乘車牌號碼GB5-932號重型機車，搭載乙○○自
    後追趕丁○○所駕駛之上開自用小客車，途經臺南縣永康市
    ○○○路與高速公路南下便道處時，由乙○○持其所有放置
    在甲○○所騎乘之上開重型機車前面之螺絲功牙1支丟擲丁○○所駕駛之上開自用小客車，致該車輛後擋風玻璃毀壞不
    堪使用，足以生損害於丁○○。
二、案經丁○○訴由臺南縣警察局永康分局報請台灣台南地方法
    院檢察署檢察官偵查起訴。
    理  由
壹、證據能力：
    公訴人所提出之證據資料及方法，業經本院於99年3月24日
    公開審理之始，經合議庭評議後當庭宣示具有證據能力並載
    明於審判筆錄（見院卷頁38）。
貳、實體事項：
  一被告乙○○所涉毀損犯行部分：
    上開犯罪事實業據被告乙○○供述在卷，核與證人即共同被
    告甲○○、告訴人丁○○分別於警詢、偵查中所為之證述，
    互核相符，並有共同被告甲○○所騎乘之GB5-932號重型機
    車之車籍查詢基本資料詳細畫面1份、現場照片8張在卷可資
    佐證，是被告乙○○之自白堪信為真實，與事實相符。綜上
    所述，被告乙○○上開毀損犯行，事證明確，應依法論科。
  二被告甲○○所涉毀損犯行部分：
    (一)訊據被告甲○○固不否認伊於上開時、地，騎乘車牌號碼
      GB5-932號重型機車，搭載共同被告乙○○自後追趕告訴
      人所駕駛之車牌號碼3797-LM號自用小客車，途經臺南縣
      永康市○○○路與高速公路南下便道處時，共同被告乙○○即持放置在伊所騎乘之上開重型機車之螺絲功牙丟擲告
      訴人所駕駛之上開自用小客車，致該車輛後擋風玻璃毀壞
      不堪使用等情，惟矢口否認有何涉犯毀損之犯行，辯稱：
      伊騎車載伊兒子乙○○去追告訴人只是想攔下告訴人，告
      訴她開車撞上伊，但是伊兒子乙○○拿螺絲功牙丟擲告訴
      人自小客車玻璃之事情，伊正在騎車，伊不知道，伊兒子
      乙○○丟了以後，伊騎機車載伊兒子乙○○走的過程中，
      伊還告訴乙○○說，為何沒事情要攻擊人家云云。
    (二)經查：
      1.被告甲○○於上開時、地，騎乘車牌號碼GB5-932號重
        型機車，搭載共同被告乙○○自後追趕告訴人所駕駛之
        車牌號碼3797-LM號自用小客車，途經臺南縣永康市○○○路與高速公路南下便道處時，共同被告乙○○持放
        置在被告甲○○所騎乘之上開重型機車之螺絲功牙丟擲
        告訴人所駕駛之上開自用小客車，致該車輛後擋風玻璃
        毀壞不堪使用等情，業據被告甲○○供述在卷，核與證
        人即共同被告乙○○、告訴人分別於警詢、偵查中所為
        之證述，互核相符，並有被告甲○○所騎乘之GB5-932
        號重型機車之車籍查詢基本資料詳細畫面1份、現場照
        片8張在卷可資佐證，是此部分之事實堪以認定。
      2.茲將證人即共同被告乙○○、被告甲○○分別於警詢、
        偵查中之證述及供述，分別整理如下：
        (1)證人即共同被告乙○○於警詢中證稱：「（你於98年
          4月3日10時48分許，有無與甲○○騎乘GB5-932號重
          機車在中山南路與高速公路南下便道，用功牙丟向37
          97-LM自小客車後車窗玻璃，造成該車後車窗毀損?）
          有」、「（當時騎乘GB5-932號重機車是何人? 又是
          何人以功牙毀損自小客車後車窗玻璃?）是我爸爸吳
          炎文載我，由我拿功牙向該車輛後車窗丟置」等語（
          見警卷頁12）；又於偵查中證稱：「（你是如何毀損
          的?）對方擦撞到我父親車子沒有下車查看，我和我
          父親就騎車去追，我從我父親機車前面拿一個功牙往
          對方車輛後面的玻璃打下去，玻璃就破掉」等語（見
          偵查卷頁16）。
        (2)被告甲○○於偵查中供稱：「（為何要去毀損對方車
          輛?）對方車子撞到我的腳，沒有停車，我就載我兒
          子吳輝璋（即乙○○，下同）去追車，吳輝璋就拿功
          牙追那輛車，然後打破該車玻璃」、「（為何吳輝璋
          會打破對方車輛玻璃?）對方撞到我不停車，吳輝璋
          生氣就打破對方車子玻璃」等語（見偵查卷頁16）。
        (3)茲互核參酌證人即共同被告乙○○之上開證述與被告
          甲○○之上開供述可知，被告甲○○及共同被告吳健
          成均係因不滿告訴人駕車擦撞至被告甲○○之腳部且
          未停車查看而自後追趕告訴人，然被告甲○○在追趕
          過程中並未攔下告訴人與其理論，反而係由共同被告
          乙○○從被告甲○○所騎乘之重型機車前面拿出螺絲
          功牙丟擲告訴人所駕駛小客車之後擋風玻璃，足認被
          告甲○○辯稱其追趕告訴人是要攔下告訴人云云，委
          無足採，被告甲○○對於共同被告乙○○持螺絲功牙
          毀損告訴人自小客車之後擋風玻璃乙節，應具有犯意
          聯絡及行為分擔，是被告甲○○之上開毀損犯行，事
          證明確，應依法論科。故被告甲○○辯稱伊不知共同
          被告乙○○拿螺絲功牙丟擲告訴人自小客車擋風玻璃
          之事情云云，顯係卸責之詞，洵不足採。
參、論罪科刑：
  一核被告甲○○、乙○○所為，均係犯刑法第354條之毀損他
    人物品罪，又被告甲○○與乙○○間，就上開犯行，具有犯
    意聯絡及行為分擔，均為共同正犯。
  二原審以被告罪證明確而予論罪科刑，固非無見，惟查，扣案
    之螺絲功牙1支為被告乙○○所有，為毀損告訴人自用小客
    車後窗玻璃所用之物，基於共犯須就全體犯行負責之理，自
    應就被告甲○○、乙○○均依刑法第38條第1項第2款為沒收
    之諭知，原審漏未諭知沒收，及被告甲○○、乙○○與告訴
    人業已於本院審理時成立民事和解（見院卷頁38），原審亦
    未審酌及此，均有未洽。被告甲○○、乙○○以欲與告訴人
    談和解為由提起上訴，雖無理由，然原判決既有上開漏未審
    酌之處即無可維持，自應由本院予以撤銷改判。
  三爰審酌被告甲○○、乙○○均無犯罪前科，此有臺灣高等法
    院被告全國前案紀錄表2份在卷可按，素行尚佳，然渠等僅
    因被告甲○○與告訴人間行車糾紛，即持螺絲功牙毀損告訴
    人之擋風玻璃，行徑囂張，目無法紀，暨其智識程度、所生
    危害、均已與告訴人成立民事和解、犯罪之態度等一切情狀
    ，分別量處如主文第2項所示之刑，並分別諭知如易科罰金
    之折算標準，以示懲戒。
  四末查，被告甲○○、乙○○未曾因故意犯罪受有期徒刑以上
    刑之宣告，且均已與告訴人達成和解，本院因認被告甲○○
    、乙○○經此偵審及科刑程序，當知所警惕，信無再犯之虞
    ，認渠等所宣告之刑以暫不執行為適當，均併諭知緩刑2年
    ，以啟自新。
據上論斷，應依刑事訴訟法第455條之1第1項、第3項、第369條
第1項前段、第364條、第299條第1項前段，刑法第28條、第354
條、第41條第1項前段、第38條第1項第2款、第74條第1項第1款
，刑法施行法第1條之1，判決如主文。
本案經檢察官丙○○到庭執行職務。
中    華    民    國    99    年    4     月    7     日
                  刑事第二庭    法  官  蘇義洲
                                法  官  童來好
                                法  官  黃瑪玲
以上正本證明與原本無異
不得上訴
                                書記官  黃玉秀
中    華    民    國    99    年    4     月    7     日
附錄本案論罪科刑法條全文：
中華民國刑法第354條
（毀損器物罪）
毀棄、損壞前二條以外之他人之物或致令不堪用，足以生損害於
公眾或他人者，處2年以下有期徒刑、拘役或5百元以下罰金。

司法院資訊處製作；財團法人民間司法改革基金會備份。
